Inventaris van het archief van de Hogere Krijgsschool en voorgangers, 1868-1940
Nationaal Archief, Den Haag
112. maj.int. Kooy, J. 7,27, 28,81 I 1927-1934
113. kapt. Koster, J.L. 2,31 1892-1896
114. kapt. Koster, J.C. 11-13 254 1919-1929
115. kapt. Krayenhoff van der Leur, A.R. 7,30 79 1885-1889
116. dr. Kreukniet, P 82 I 1930-1937
117. dhr. Lako, S 2 L 1891-1906
118. kapt. Lambooy, J.M.J.H. 10,11 254 1917-1923
119. ir. Lange, J.R. de 1,7 T 1918-1928
120. kapt.int. Leeuwen, G.J. van 7,27, 28,81 I 1934-1939
121. kapt.int. Leeuwen, W.P. van 7,25, 28 I 1900-1905
122. kapt. Lohmeyer, A.J.J.M. 46 263 1934-1939
123 o.v.g.2e kl. Loo, P.B. van 41 1902-1908
124. dr. Lookeren Campagne, C.J. van 8 L 1901-1903
125. prof.mr. Louter, J.de 36 1905-1921
126. dhr. Maassen, F.H. 2 I 1898-1921
127. dhr. Madsen, A 6,10-13 T 1900-1927
128. dr. Mann, H.G. 1,7 T 1898-1900
129. kapt. Mantel, P.G. 31,90 1936-1939
130. 1e lt. Marion, A.A. van 15 1920-1921
131. maj.int Marinussen ,W.P. 7,27, 28 I 1924-1929
132. ritm. Mathon, H.L.A. 15 1903-1904
133. ritm. Mathon, W.E. 15 1935-1939
134. dhr. Mattaar, 3,8, 15 T -1927
135. dr. Mayer Gmelin, H.K.H.A. 2,6 L 1911-1914?
prof. Mayer Gmelin, H.K.H.A. 1 L 1925-?
136. prof. Meinsma, 34 1880-1883
137. dr. Messing, E.J.J. 21 1918-1937
138. mr. Methorst, H.W. 10 1908-1927
139. ritm. Meyer, Jhr. 15 1879-1881
140. kapt. Michielsen, J.C. 7,11, 31 1896-1901
141. dr. Modderman, 19 1870-1878
142 kapt. Mojet, J.J. 40 1937-1939
143. kapt. Moock, R.J. van 3,6 1885-1892
144. kapt.kw.mr. Mulder, W 38 I 1899-1903
145.kapt. Muller Massis, T.F.J. 2,12, 13 1905-1913
lt.kol. Muller Massis, T.F.J. 315
146. kapt. Munnekrede P.J. van 2,12, 13 1913-1919
kol. Munnekrede, P.J. van 1 1920-1925
147. kapt. Muschart, R.T. 5 1868-1871
148. kapt. Mijsberg, J.H.A. 3,6 1896-1907
149. 1e lt. Naersen, Jhr.J.K.van 15 1908-1912
150. dhr. Nauta, H.J. 33-35 1928-1937
151. prof.mr.dr. Nederburgh, J.A. 36 1921-1932
152. kapt. Neeteson, H.C.A. 7-9,40 1895-1900
153. ritm. Neuman, J.J. 15 1913-1919
154. prof. Niemann, G.K. 31,32 94,108 1880-1891
155. kapt.int. Noomen, J. 7,25, 28 I 362 1905-1908
156. kapt. Nottrot, J.C.G. 3,14, 42 1927-1936
157. ltz.I. Nuboer, J.W.W. 43 1938-1939
158. kapt. Nijhoff, A.H. 14,16, 42,44 1930-1937
159. dr. Nijland, A 91 1919-1923
160. kapt. Oldenborgh, J.van 6,42 1909-1912
161. kapt. Oolgaardt, H 10,11 1895-1899
162. kapt. Oordt, H.L. 12-14 1893-1903
maj. Oordt, H.L. 1 1907-1912
163. kapt. Ophorst, A.R. 14 1899-1903
164. kapt.int. Ouwerling, C.F. 25,28 I 1893-1900
165. 2e lt. Pahud de Mortanges, C.F. 15 1921-1922
166. dr. Pareau, A.H. 17,18, 25 1878-1898
dr. Pareau, A.H. 24,29 1878-1891
167. dhr. Paschal, L 20 1897-1937
168. o.v.g.2e kl. Peeters, H. 40 1923-1931
169. dhr. Phillips, W.G. 19 1878-1911
170. dr. Pitsch, O 6 L 1891-1911
2 L 1906-1911
171. kapt. Plantenga, M.H.J. 2,10, 11 1883-1891
lt.kol. Plantenga, M.H.J. 1 1894-1897
172. prof. Poensen, C 34,35 244 1897-1910
173. kapt. Pommeren, C.P. van 2,4, 11,13 93 1873-1884
174. kapt. Pompe van Meerdervoort, F 2,7, 11-13 83 1881-1885
175. kapt. Pop, W.F. 3,10, 16 1897-1904
176. dr. Postma, C 1,3 L 1934-1937
177. 1e lt. Quarles van Ufford, Jhr. Y.D.C. 15 1922-1924
178. kapt. Ravenswaay, K.J. van 3,10, 16 1893-1897
179. prof.(1918) Reimers, H.C. 4 L 1891-1921
prof.(1918) Reimers, H.C. 10 L 1907-1914
180. prof.mr.dr. Ribbius, H.R. 83 I 1921-1934
181. kapt. Ridder van Rappard, W.F. 2,14, 16 321 1883-1893
182. 1e lt. Riemsdijk, van 18 1869-1871
183. dr. Ritzema Bos, J 3 L 1891-1925?
184. prof.dr. Roepke ,W.K.J. 9 L -1925?
185. ltz.I. Ronde, F.S.W. de 43 229 1934-1938
186. kapt. Rooseboom, W 2,4, 12-14 65,82, 93,107 1875-1885 + 1891
lt.kol. Rooseboom, W 1 65,82, 93,107 1891-1894
187. kapt. Sandberg, Jhr.J.M.R. 2,12, 13 1935-1939
188. ritm. Sandt van Nooten, C 15 1909-1911
189. kapt.int. Sauvage, J.H. de 7,25, 28 I 1892-1897
190. 1e lt. Schalken, 3 1868-1872
191. kapt. Scharroo, P.W. 3,6, 42 254 1918-1925
192. mr. Schapers, J.D. 14,16, 40,42, 44 1937-1939
193. kapt. Schilling, W 2,12, 13 1929-1935
194. dhr. Schmidt, A.L. 21 1902-1904
195. kapt. Schuil, J.J. 3,6, 42 1907-1909
196. kapt. Schuurman, W.J.C. 14,16, 42 1917-1921
197. maj. Schuursma, R 8,9, 40 254 1921-1930
198. dhr. Schwippert, P.A. 21 1883-1902
199. kapt. Seldam, R. ten 2,11-13,31 1907-1913
200. kapt. Seyffardt, A.L.W. 2,15, 16,23 1871-1885
201. kapt. Simon, 5 1868-1870
202. kapt. Slobbe, B.W.F. van 10,11 1923-1930
203. o.v.g.1e kl. Slooten, P. van der 41 1911-1919
204. 1e lt. Snouck Hurgonje, A.W.J. 15 1893-1895
205. dr. Snouck Hurgonje, C. 33 1882-1885
206. prof. Spanjaard, J 36 1882-1905
207. prof. Spat, C 33 1921-1928
208. kapt. Spruijt, P.J. 1,11, 31,90 1901-1907
kapt. Spruijt, P.J. 2 297 1904-1907
209. lt.kol. Staal, H.P. 1 1897-1900
210. maj. Star, J.M. van der 1 13,41, 43 1871-1873
211. prof. Stok, J.E. van der 8 L -1925?
212. dr. Stortenbeker, W 17,18, 25 I 1898-1917
213. kapt. Struyvenberg, A 8,9, 40 1930-1937
214. kapt Stuvel, F.M.J. 8,9, 40 1932-1937
215. dhr. Sunier, A 20 1894-1897
216 kapt. Taets van Amerongen, J.N.A. Baron 4,7-10,12 41,43 1868-1878
217. ritm. Teding van Berkhout, Jhr. L.J.H. 15,19 1868-1878
218. dr. Terwer, J.N. 7 T 1913-1918
219. ritm. Thiange, F.N. 15 1893-1896
220. 1e lt. Tielens, P.M.H. 15 1924-1931
221. 1e lt. Tilanus, W.J. 15 1896-1897/1903-1905
222. dhr. Timmerman, C 19 1911-1912
223. kapt. Tonnet, J.C.C. 10,11 212 1902-1910
224. kapt. Tuckermann, C.F.H. 7-9,12, 13,40, 90 297,312 1904-1908
225. kapt. Tuinen, C. van 3,14, 16,42 1908-1918
226. kapt. Tuerenhout, F.A.V.W.H. van 21 1876-1878
227. 1e lt. Tuijl van Serooskerken, E.F.C.H.J. Baron 15 1878-1879
228. 1e lt.adj. Twiss H.D. 15 1884-1894
229. kapt. Ubbens, J.C. 1,7 1884-1886
230. dr. Valckenier Suringar 1 L 1913
231. dhr. Valken, M.K 19 1937
232. kapt. Veer, C.P. de 7-9,39 1889-1895
233. 1e lt. Vertholon de Salve de Bruneton, J 15 1898-1900
234. kapt. Voorduin 5,6 1871-1872
235. ritm. Voort van Zijp, A.D.C. van der 15 1928-1935
236. kapt. Vosmaer, W 7-9,40 1900-1906
237. ritm. Vreede, G.W. 15 1912-1913
238. mr. Vrijberghe de Coningh, A.W.J. 83 I 1934-1937
239. dr. Vuijk, L 1 L 1911-1913
240. kapt.int. Water, J.H.A. van der 7,25, 28 I 1907-1913
241. ritm. Wedden, van der J. 15 1885-1887
242. kapt.int. Wensink, W.C. 7,10, 27,81 1936-1939
243. prof.dr. Wester, D.H. 17,18, 25 I 254 1917-1937
244. prof.mr.dr. Westra, H 36 1938
245. kapt. Weijden, J. van der 7-9,12, 13,40, 90 1908-1918
246. kapt. Willigen, P.C. van der 7- 9,12, 13,40 1895-1899
247. kapt. Wilson, J.J.C.P. 10,11 308,317 1930-1937
248. kapt.int. Winckel, E.G. 7,25, 28 I 339 1891-1893
249. kapt. Winter, A.F.M. 11,31, 90 254 1918-1924
250. dhr. Wirth, 21 1872-1875
251. maj.int. Wit, A. de 7,27, 81 I 254 1919-1924
252. kapt Wolff, J.J. de 3,14, 42 1936-1939
253. kapt.int. Wolff, W.J.A.de 7,15, 27,81 I 254 1918-1927
254. kapt. Wuppermann W.E.A. 2,12, 13 1885-1887
255. kapt. Wijnmalen, R.W. 15 1904-1905
256. ritm Wijnstroom ,J.P. 15 1878-1886
3. Verklaring der nummers van de vakken waarin aan de Stafschool, Krijgsschool voor officieren en Hogere Krijgsschool lesgegeven werd met hun diverse perioden.
1. Landsverdediging later strategie toegepast op Nederland 1871-1939
2. Tactische beleringsoefeningen op de kaart 1875-1891 en 1904-1939
3. Versterkingskunst 1869-1939
4. Telegraaf en Spoorwegen 1871-1880
5. Wiskunde 1869-1878
6. Geodesie 1870-1920
7. Legerverpleging 1869-1939
8. Stafdienst in tijd van vrede 1870-1939
9. Stafdienst in tijd van oorlog 1870-1939
10. Militaire Statistiek en -aardijkskunde 1871-1939
11. Krijgsgeschiedenis en strategie 1869-1939 1869-1939
12. Elementaire tactiek 1868-1939(zie 2)
13. Algemene- en toegepaste tactiek 1870-1939
14. Oorlogspolitiek 1871-1939
15. Paardrijden 1868-1939
16. Artillerie 1868-1939
17. Natuurkunde 1868-1938
18. Scheikunde 1869-1938
19. Engels 1868-1938
20. Frans 1868-1938
21. Hoogduits 1868-1938
22. Hydraulica 1876-1878
23. Vestingoorlog 1877-1880 (zie 42)
24. Voedingsleer 1877-1878 en 1882-1885
25. Warenkennis en laboratorium onderzoek 1891-1939
26. Legerbeheer 1876-1887
27. Dienst der militaire intendance 1891-1939
28. Leger- en korps administratie 1891-1939
29. Laboratoriumoefeningen 1879-1887 (zie 25)
30. Troepenaanvoering 1880-1887 en 1891-1892
31. Land- en volkenkunde van Ned.Indië 1892-1939
32. Boeginees 1880-1886
33. Mohammedaans recht 1891-1937
34. Javaans 1891-1937
35. Maleis 1891-1937
36. Staats- en administratief recht van Ned. Indië 1891-1938
37. Staatswetenschappen en -huishoudkunde 1883-1936
38. Comptabaliteit 1903-1937(zie 28,82 en 83)
39. Legervorming 1891-1892
40. Leer van het krijgswezen 1891-1939
41. Militaire gezondheidsleer 1891-1939 (zie 91)
42. Vesting en stellingoorlog 1908-1939
43. Marine aangelegenheden 1923-1939
44. Oorlogsrecht 1919-1939
45. Geheimschrift 1934-1939
46. Tuchtrecht 1934-1939
47. Luchttactiek 1934-1939
81. Economische aardrijkskunde van Ned. Indië 1919-1939
82. Balansleer 1921-1937
83. Handelsrecht 1921-1937
90. Strategie toegepast op de verdediging van Ned. Indië 1885-1891 en 1902-1939
91. Tropenhygiëne 1919-1937
4. De vakken van de Rijks Hogere Landbouwschool en de Hogere Textielschool
L. De vakken aan de Rijks Hogere Landbouwschool te Wageningen
1. Plantkunde 1891-1925 en 1934-1937
2. Akkerbouw 1891-1925
3. Dierkunde 1891-1925 en 1934-1937
4. Veeteelt en veeverpleging 1891-1925
5. Zuivelbereiding 1891-1925
6. Bedrijfsleer 1891-1913
7. Scheikundig onderzoek van levensmiddelen 1891-1925
8. Laagland cultures, O.I. landbouw 1901-1925
9. Hoogland cultures, O.I. landbouw 1901-1925
10. Anatomie en physiologie van mens en dier 1907-1914
11. Kennis van landbouwproducten -1925?
T. De vakken aan de Hogere Textielschool te Enschede
1. Chemische Technologie van het bleken en drukken 1898-1909
2. Weven en de Compositie theorie van weefsels 1898-1921
3. Theorie van het mechanisch, chemisch appreteren 1898-1927
4. Spinnen, spinvezels, spinnerij, werktuigen 1898-1927
5. Microscopie op kunstwol 1898-1927
6. Practisch weven 1898-1927
7. Ververij en blekerij van plantaardige vezels 1909-1928
8. Ververij en blekerij van dierlijke vezels 1909-1914 + 1927
9. Onderzoek van kleur- op vezelstoffen 1927
10. Theorie voorbereiding van machines 1927
11. Decompositie onderzoek van garen, grondstoffen 1927
12. Decompositietricotage, breimachines, sokken 1927
13. Theorie weefgetouwen 1927
14. Kennis van spinvezels 1927
15. Practische oefeningen in het onderzoek van geappreteerde weefsels. 1927
5. Index op de overige namen voorkomende in de inventaris der Staf-, Krijgs- en Hogere Krijgsschool.
1. adm. F. Bauduin 234
2. 1e lt. H.F. van Beenhakker 327
3. 1e lt. A.L. ten Berge 328
4. 2e lt. J.R. Boissevain 34
5. chef G.S. G.P. Booms 14
6. mar.att. A. de Booy 319
7. kapt. J.H.L. Bos 254
8. kapt.int. W.J. van Breen 362
9. prof. H.A. Brouwer 250
10. kapt. M.R.H. Calmeijer 318
11. kapt. W.Th.Carp 320
12. 1e lt. G.M.J. de Chateau 329
13. 1e lt. G.C.E. van Daalen 309
14. 2e lt. M.H. Damme 34
15. 1e lt. F.H. Donner 310
16. kapt. A.Q.H. Dijxhoorn 303
17. kol. M. Engelvaart 14
18. 1e lt. R.M. Eijssonius de Waal 40
19. part.secr. H.M. M. Baron van Geen 234
20. 1e lt. J.H. van Giessen 330,338
21. 2e lt. F. van Hasselt 34
22. 1e lt. J.A.K. van Hasselt 34
23. kapt. W.K.L. van Helden 43
24. 2e lt. F.A. Hoefer 34
1e lt. F.A. Hoefer 119-148
25. prof. W.H. van der Hoeven 243
26. 1e lt. E.E. Holle 331
27. prof. G. de Josselin de Jong 255
28. kapt. J.H. Kromhout 36
29. mr. H.J. Kruls 337
30. 1e lt. J. Lagas 332
31. 1e lt. Jhr.H. Laman Trip 38
32. gen.maj. J.C. Logger 255
33. lt.kol. H.M. Luchsinger 254
34. 1e lt. A.G. Maris 311
35. maj. M.J. van Nieuwkuyk 39
36. 1e lt. W.H. Nolthenius 38
37. mr. L.M. Rollin Couquerque 253
38. 1e lt. R. Römer 333
39. 2e lt. F.H.A. Sabron 34
40. kapt. H.P.J. Schinkel 238
41. maj. J. Schuurman 13
42. kapt. H.A. Seijffardt 93
43. 1e lt. B.A. Sjoerdsma 334
44. 1e lt. G.F. Soeters 150
45. maj. H.J.H. van Tarel 323
46. kapt. J.J.G. Baron van Voorst tot Voorst 302
47. kol. D.G. van der Voorst Maarschalk 315
48. gen.maj. A.W.P. Weitzel 82
49. kapt.int. E.G. Winckel 339
6. Overzicht van de inspecteurs militair onderwijs 1878-1925
Op 28 januari 1985 werd een naamlijst van "inspecteurs militair onderwijs" van de sectie krijgsgeschiedenis en ceremonieel HKKL ontvangen. Daar deze lijst aan de hand van de stukken uit het archief der staf-, krijgs en hogere krijgsschool kon worden aangevuld is deze naamlijst hierbij opgenomen, mede omdat deze niet voorkomt in het meergenoemde werk: Honderdvijftig jaar Generale Staf 1814-11 maart-1964.
gen.maj. inf. Netscher, P.M. 1879-1885 inv.no. 68,70,71,83,85,96, 106,107, 108,
gen.maj. inf. Beer Poortugael, Jhr.J.C.C.den 1885-1886 inv.no. 75,84, 150,151
gen.maj. inf. Alings, H.F. 1890-1893 inv.no. 153,211, 243
gen.maj. art. Borel, G.F.W. 1893-1897 inv.no. 274
gen.maj. inf. Pommeren, C.F. van 1897-1900 inv.no. 244,340, 360
gen.maj. inf. Dam van Isselt, J.T.T.C. van 1900-1902 inv.no. 245,246, 270,341
gen.maj. G.S. Moock, R.J. van 1902-1905 inv.no. 212,227, 297,298, 343
gen.maj. inf. Sabron, F.H.A. 1905-1907 inv.no. 230,299, 362
gen.maj. genie Cool, W. 1907-1909 inv. no. 247,362
gen.maj. inf. Hoogeboom, A. 1909-1915 inv.no. 237,249
gen.maj. art. Kemper, H. 1915-1919 inv.no. 214,238, 346
gen.maj. inf. Dufour, R 1919-1920 inv.no. 251
gen.maj. art. Logger, J.C. 1920-1924 inv.no. 218,275
gen.maj. art. Feber, H.J.A. 1924-1925 inv.no. -----
7. Concordans van oud naar nieuw: Stafschool. 16 november1868 - 1 november 1875
AA 1 - - - 1868 8 en 13
AA 1 - - 36 1868-1869 1
AA 1 - - 25,26,69,76 1868-1869 27
AA 1 - - 39,40,70 1869 29 (zie 27)
AA 1 25 - 62 1869 33 (zie 27)
AA 1 - - 29 1869 41 (zie 27)
AA 1 - 27 - 1869 11
AA 1 - 27 - 1869-1876 12
AA 1 - - gemerkt "ongen.A" 1869,1870 2
AA 1 - - 105,118,119 1869-1870 22
AA 1 - - 104 (niet in mag.lijst) 1870 16
AA 1 105 - 112 1870 21
AA 1 102 - 102,103 1870 30
AA 1 92 - 92,93,94 en 99 1870 36
AA 1 - - gemerkt "ongen.A" 1870-1871 3
AA 1 97 - 97,98,131,135 1870-1871 14
AA 1 131 - 132,136 1871 15
AA 1 - - 170 1871 17,19
AA 1 169 - 169,197 1871 24
AA 1 137 - 137,154 1871 31
AA 1 - - 174 1871 35
AA 1 174 - 182 1871 45 (zie 35)
AA 1 138 - 138,143,155,168,171,187,191 1871 37
AA 1 - - 149,150 1871 38 (zie 37)
AA 1 - - gemerkt "ongen.A" niet in mag.lijst. 1871 40
AA 1 189 - 189,194,195 1871 42
AA 1 - - gemerkt "ongen.A" 1871-1872 4
AA 1 - - 246,255 1871-1872 23
AA 1 243 - 267,270,278 1872 28 (zie 32)
AA 1 - - 243 1872 32
AA 1 248 - 248 1872 43
AA 1 - - gemerkt "ongen.A" 1872-1873 5
AA 1 - - gemerkt "ongen.A" 1873-1874 6
AA 1 - - gemerkt "ongen.B" 1873 25
AA 1 - - gemerkt "ongen.A" 1874-1875 7,26
AA 1 - - gemerkt "ongen.B" en 8 1874-1875 9
AA 1 - - 564 1875 10
- - 530 1875 18
AA 1 - 612 612,614,619 1875 34
AA 1 - - 540 1875 39
AA 4 - - gemerkt "ongen.A" 1928 20
AA 4 - - gemerkt "ongen.A" 1928 44
8. Concordans van oud naar nieuw: Krijgsschool voor officieren. 1 november 1875 - 1 november 1891
AA 1 - - gemerkt "ongen.A" 1875-1876 46
AA 1 - - 608 B 1875 65,66
AA 1 - - gemerkt "ongen.A" 1876-1877 47
AA 1 36 - 69 1876 67 (zie 104)
AA 1 - - 170 A 1876 87
AA 1 - - gemerkt "ongen.A" 1877-1878 48
AA 1 - - 89 1878-1879 49
AA 1 - - 103,105 1878 68 (zie 80)
AA 1 4 - 4,73,91,93,106 1878 80
AA 1 - - 65 1878 69
AA 1 - - 46 1878 81 (zie 89)
AA 1 31 - 31 1878 89
AA 1 - - 18,19 1878 90 (zie 49)
AA 1 - - 32,82,108 1876,1878 103,157
AA 2 - - gemerkt "ongen.A" 1875-1878 119,148
AA 2 B 1-11 C 1-13 D 1-5
AA 3 - - 34 (niet in mag.lijst) 1878 149
AA 3 - - 7 1878 88
AA 3 - - 70 1878 118 (zie 107)
AA 3 - - 6 1879-1880 50
AA 3 87 - 87,88,167,221 1879 70
AA 3 - - gemerkt "ongen.B" 1879 71
AA 3 - - gemerkt "ongen.C" 1879 72
AA 3 139 - 139,142 1879 82
AA 3 46 - 151,G 46 1879 91
AA 3 - - gemerkt "ongen.A" 1879 92
AA 3 - - 195 1879 108 (zie 91)
AA 3 2 - 2,21 1880-1881 51
AA 3 - - gemerkt "ongen.B" 1880 99
AA 3 - - gemerkt "ongen.A" 1880 110
AA 3 12 - 12,42 1881-1882 52
AA 3 - - gemerkt "ongen.A" 1881 73
AA 3 - - 29 1881 83
AA 3 - - gemerkt "ongen.B" 1881 93
AA 3 - - 46 1881 111
AA 3 3 - 3,27 1882-1883 53
AA 3 - - gemerkt "ongen.A" 1882 94
AA 3 - - 32 1882 109
AA 3 - - 1 1883-1884 54
AA 3 - - 12 1883 85
AA 3 - - 45 1883 112
AA 3 - - 159 1883 150
AA 3 6 - 6,52 1884-1885 55
AA 3 - - 40 1884 74
AA 3 - - gemerkt "ongen.A" 1884 95
AA 3 - - 53 1884 96
AA 3 77 - 77,137 1884 113
- - - 127 1885-1886 56
AA 3 - - 32 1885 84
AA 3 - - 105 1885 114
AA 3 - - gemerkt "ongen.A" + 9 G 1885-1886 151
AA 3 - - 1 1886-1887 57
AA 3 69 - 69,74 1886 75
AA 3 - - 9 1886 76
AA 3 - - gemerkt "ongen.A" 1887-1888 58
AA 3 - - 34 1887 115
AA 3 - - 2 1888-1889 59
AA 3 9 - 9,11,16,27 1888 77,105
AA 3 - - 6 1889-1890 60
AA 3 - - gemerkt "ongen.A" 1889 79
AA 3 6 - 6 1890-1891 61
AA 3 - - 78 1890 98
AA 3 - - 183,11 G + 12 G 1890-1891 156
AA 3 - - 90,36,69,79, G 52 1876 t/m 1884 104
AA 3 - - 13,G 4,61,64 1878,1882,1884 107
AA 3 - - gemerkt "ongen.C" en 1 GS 1879-1881 116
AA 3 - - 54 (niet in mag.lijst) 1891 106
AA 5 - - gemerkt "ongen.A" 1928 86
GG 1 18 - 18,25,28 1886 117
GG 1 - - 13 1886 97
GG 1 - - 9 1888 78
GG 1 - - 54 1889 100,101
GG 1 - - 46 1890 102
GG 1 1 - 1,7,12 1890 152
GG 1 18 - 18,22,63,141,137 1889 154
GG 1 - - 29 1890 155
GG 1 14 - 14,25,167 1891 153
Inhouds-
opgave 1 2 agenda's + index 1877-1891 62
Inhouds-
opgave 1 2 agenda's + index 1875-1878 63
Inhouds-
opgave 1 2 agenda's + index 1885-1890 64
9. Concordans van oud naar nieuw: Hogere Krijgsschool 1 november 1891 - 13 april 1940
ZGZG 1 (ZVZV) 47 - 47,93,142 1909 247
ZGZG 1 (ZVZV) - - 8 1909 362
ZGZG 1 (ZVZV) - - 131 1912 336
PP 1 35 - 35 1927 365
PP 1 56 - 56,57 1927-1928 234
PP 1 - 7 1925 257
PP 1 145 - 5,167 1934 308
PP 1 - - ongen.A 1935 317
PP 1 - - 3 1935 326
PP 1 ongen.AZG - - - 1938 327 t/m 334
GG 1 - - gemerkt "ongen.C" 1918 321
GG 1 21 - 23,46,47,57,62,75 1893 223
GG 1 35 - 35,37 1894 274
GG 1 21 - 21 1893 370 (zie 223)
GG 1 - - 6 1899 353 (zie 360)
GG 1 6 - 6,8,10,15,24 en 56,72 1899,1901 360
GG 1 - - 7 1899 335
GG 1 - - 81 1901 246
GG 1 56 - 96 1901 341
GG 1 48 - 48,73,83,110 1901 269
GG 1 66 - 66,7 1902 270
GG 1 18 - 18,77 1903 342
GG 1 - 80 1904 231
GG 1 - - 178 1904 298
GG 1 - - 172,187,14 1904 313 (zie 343)
GG 1 5 - 5,15 1904 227
GG 1 - - 23,221 1904,1906 361
GG 1 207 - 207,219 1904 297
GG 1 14 - 42,26,32 1904 343
GG 1 36 - 36 1905 212
GG 1 7 - 7,12 1906 299
GG 1 41 - 41,59 1906 230
GG 1 - - 38 1907 354 zie 362
GG 1 34 - 34,55,70,73,86,125,141 1907 362
GG 1 23 - 23,66,69 1908 362
GG 1 - - 48 1912 248
GG 1 115 - 115,125,133 1913 344
GG 1 39 - 39,41 1914 237
GG 1 - - 44 1914 345
GG 1 - - 175 1914 249
GG 1 16 - 16,37 1914 371
GG 1 - 3 3 1915 355
GG 1 13 - 13,54, 1916 213
GG 1 5 - 5,6,11,63,85 1917 213
GG 1 5 - 54 1917 363 (zie 213)
GG 1 45 - 45,102 1917 372
GG 1 - - gemerkt "ongen.A" 1917 346
GG 1 - - 49 1917 315
GG 1 - - 11/2, 118 1917 238
GG 1 - - gemerkt "ongen.B" 1918 239,24
GG 1 107 - 107,213 1918 215
GG 1 - - 213 1918 347 (zie 215)
GG 1 108 - 108,216,228 1918,1925 216
GG 1 44 - 44,218 1918 214
GG 1 - - 197 1918 250
GG 1 - - 11 1919 241
GG 1 - - 135 1919 271
GG 1 - - 269 1919 356 (zie 364)
GG 1 239 - 239 1919 364
GG 1 - - 135 1919 266
GG 1 - - 13 bij 11 G en gemerkt "ongen. A" 1920 242
GG 1 - - 115,125 1920 251
GG 1 - - 117 1920 252
GG 1 - - gemerkt "ongen.A" (1920?) 1921 254
GG 1
GG 2 - - 14-jan 1921 253
GG 2 - - 31-jan 1921 300
GG 2 - - 33/2 1921 301
GG 2 20 - 20/1 t/m 20/5 en 8/17,8/22 1921 275
GG 2 - 17 17/3,17/4,17/7,17/8,17/12,17/14 1921 316
GG 2 - - 8-jan 1923 256
GG 2 - 11 11/1,11/2,44/1, 44/3,44/4 1921-1922 254
GG 2 - - 11-feb 1922 217(zie 254)
GG 2 - - 7/1,7/2 1923 218
GG 2 - - 17-feb 1924 302
GG 2 - - 8-jun 1930 260
GG 2 13 - 13/1 t/m 13/4 1932 303
GG 2 - - 18-jan 1933 261
GG 2 3 - 3,13,13/7 1933 263
GG 2 8 - 8/3,90 1933 262
GG 2 - - gemerkt "ongen.A" 1933 323
GG 2 125 - 125,160,161,175 1934 273
GG 2 154 - 154 1934 264
GG 2 - 32 32 1934 348
GG 2 - - gemerkt "ongen.B" 1935 463
GG 2 - - gemerkt "ongen.A" 1935 317
GG 2 - 7 7 1935 349(zie 273)
GG 2 29 - 29,37,122,173 1934,1936 277(voor 1934 zie 264)
GG 2 20 - 20,46 1937 277
GG 2 - - gemerkt "ongen.B" 1937 338
GG 2 98 - 98,145,168 1938 307
GG 2 17 - 178 G,26 1938,194 220
GG 2 55 55,69,147 1938 305
GG 2 62 - 62,162,177,138 1938 318
GG 2 - - 144 1938 320
GG 2 - - 170 G/5 1938 499
AA 3 - - 304 1891-1892 158
AA 3 - - gemerkt "ongen.B" 1892 309
AA 3 - - gemerkt "ongen.C" 1892 310
AA 3 - - gemerkt "ongen.D" 1892 311
AA 3 - - gemerkt "ongen.E" 1892 312
AA 3 - - 304 1892-1893 159
AA 3 - 372 1893-1894 160
AA 3 - - 36 1893 211
AA 3 - - 21 1893 243
AA 3 - - 14 1893 268
AA 3 - - gemerkt "ongen.A" 1893 339
AA 3 357 - 357,235 1894-1895 161
AA 3 - - 378,28 1895-1896 162(zie 161),352
AA 3 - - 328 1896-1897 163
AA 3 - - 30 1899 278
AA 3 15 - 15,59,94,301,69 1899 244
AA 3 61 - 67 1899 340
AA 4 - - 308 1897-1898 164,374
AA 4 195 - 195,319 1898-1899 165
AA 4 - - 309 1899-1900 166
AA 4 - - 285 1900 245
AA 4 - - 368 1900-1901 167
AA 4 - - 341,368 1901-1902 168
AA 4 300 - 300,394,415 1902-1903 169
AA 4 19 - 19,77,130 1903 224
AA 4 - - 390 1903-1904 170
AA 4 - - 430 1904-1905 171
AA 4 - - 361 1905-1906 172
AA 4 - - 431 1906-1907 173
AA 4 - - (431)496 1907-1908 174
AA 4 - - (496)501 1908-1909 175
AA 4 - - (496)506 1909-1910 176
AA 4 - - (496)549 1910-1911 177
AA 4 - - 478(549) 1911-1912 178
AA 4 - - (478)506 1912-1913 179
AA 4 - - gemerkt "ongen.A" (506) 1913-1914 180
AA 4 - - gemerkt "ongen.B" 1914 232
AA 4 - - 644 1917-1918 181
AA 4 - - 826 1918-1919 182
AA 4 - 705 705 1919-1920 183
AA 4 - 74 74/4 K,705 1920-1921 184
AA 4 - 74 24/4 G, 74/6, 74/4 K 1921-1922 185
AA 4 - - gemerkt "ongen.A" 1922 314
AA 4 - - gemerkt "ongen.A + B" 1922-1923 255
AA 4 - 74 74/2(1923), 74/4 + 74/6 (1922) 1922-1923 186
AA 4 - 43 43/3 K(1924) 1923-1924 187
AA 4 - 43 43/2 K (1925),43/3 (1924) 1924-1925 188
AA 4 - 43 43/3 K (1926) 1925/1926 189
AA 4 - 52 52/1 K, 24/1,24/2 en "ongen.A" 1925/26 272
AA 4 - 15 15/2 K 1926 258
AA 4 - - 24/9 K(24a) 1927 259
AA 4 - 24 24/10 K 1927 322
AA 4 - 40 40/6 K en 40/7 K 1927-1928 276
AA 4 - - gemerkt "ongen.A" 1928 233 (zie 235)
AA 4 - - gemerkt "ongen.A" 1928,194 235
AA 4 - - 43/3 K(1926) 1927-1929 190
AA 5 - - 43/2 K 1931-1932 191
AA 5 - - 409 1932-1933 192
AA 5 735 - 735,838(1934) 1933-1934 193
AA 5 646 - 838(1934),646,678(1935) 1934-1935 194
AA 5 - - 737 1935 357
AA 5 43 - 678 (1935) 1935-1936 195 (zie 194)
AA 5 - - gemerkt "ongen.A" 1936 225
AA 5 6 - 602 1936 228
AA 5 489 - 489,594 1936 265
AA 5 - 130 130 1936 366
AA 5 - 130 694 1936 358
AA 5 - - gemerkt "ongen.B" 1936 324
AA 5 - - 724 (1938) 1937-1938 196
AA 5 98 - 98 1937 367
AA 5 98 - 730,731 A 1937 368(zie 367)
AA 5 43 - 724 (1938) 1938-1939 197
AA 5 - - gemerkt "ongen.A" 1938-1939 219
AA 5 - - 89 1938 229
AA 5 - - gemerkt "ongen.D" 1938 236
AA 5 - - 13 1938 350
AA 5 80 - G 80,G 154 gemerkt "ongen.A en B" 1937-1938 304
AA 5 480 - 480 1938 306
AA 5 - - 534 1938 351(zie 306)
AA 5 - - 377 A 1938 319
AA 5 428 - 428,558 1939 226
AA 5 - - 344 1939 373
AA 5 - - 42 1940 222(zie 369)
AA 5 17 - 37,40,41 1940 221 (zie 369)
AA 5 17 - 17 1940 369
AA 6 - - 1 1934-1935 279
AA 6 - - 338 1934-1935 280
AA 6 - - 1 1935-1936 281
AA 6 - - 395 1935-1936 282
AA 6 - - 1 1936-1937 283,284
AA 6 - - 523 1936-1937 285,286
AA 6 - - 1 1937-1938 287-288
AA 6 - - 434 1937-1938 289
AA 6 - - 1 1938-1939 290-292
AA 6 - - 413 1938-1939 293-296
Inhouds-
opgave 1 13 agenda's (algemeen en geheim) 1891-1913 198 t/m 210
10. Concordans van 1974
In 1974 werd door de heer Joh.C. van Aartrijk, medewerker van het Algemeen Rijksarchief, een plaatsingslijst van de archivalia over de periode 1868 t/m 1928 vervaardigd waarbij de stukken in omslagen werden verpakt. Om nu ook deze gebruikers tegemoet te komen werd de volgende concordance vervaardigd. Via het voorafgaande 1e deel der concordans (zie eerdere bijlagen) is dan het nieuwe inventarisnummer te vinden.
Stafschool
Omslagnr. 1 AA 1
Krijgsschool voor officieren
Omslagnr. 2 AA 1
Omslagnr. 8 AA 3
Omslagnr. 6 en 7 registers = agenda's, onder Inhoudsopave 1
Omslagnr. 9 AA 3
Archiefstukken van de luitenant der Artillerie F.A. Hoefer
Omslagnr. 3 AA 2 = B 1 t/m B 11
Omslagnr. 4 AA 2 = C 1 t/m C 13
Omslagnr. 5 AA 2 = D 1 t/m D 5
Hogere Krijgsschool (t/m 1928)